最　高　行　政　法　院　裁　定
　　　　　　　　　　　　　　　　　　 96年度裁字第00867號
抗　告　人　景宇建設股份有限公司
代　表　人　甲○○
上列抗告人因與相對人財政部臺北市國稅局間營利事業所得稅事
件，對於中華民國95年7月20日臺北高等行政法院95年度訴字第1
130號裁定提起抗告，本院裁定如下︰
　　主  文
抗告駁回。
抗告訴訟費用由抗告人負擔。
　　理  由
一、按抗告法院認抗告為不合法或無理由者，應為駁回抗告之裁
    定。次按撤銷訴訟之提起，應於訴願決定書送達後2個月之
    不變期間內為之，為行政訴訟法第106條第1項前段所明定。
二、原裁定以：本件抗告人因營利事業所得稅事件，不服財政部
    95年1月日24台財訴字第09400655860號訴願決定，提起撤銷
    訴訟。惟抗告人係於95年1月26日收受訴願決定書，此有送
    達證書附訴願卷可稽，抗告人提起行政訴訟之期間，應自95
    年1月27日起算，因抗告人營業所設於臺北市，不須扣除在
    途期間，惟期間屆滿日95年3月26日為星期日，應以翌日即
    95年3月27日屆滿。抗告人遲至95年4月3日始行起訴，此有
    原審加蓋於訴狀上收文戳記所載日期可考，已逾法定不變期
    間，顯非合法等情，因而諭知駁回抗告人之訴。
三、抗告意旨略謂：錦新大樓管理委員會收到訴願決定書之登記
    日期為95年2月3日，合計其提起行政訴訟之期間應是至95年
    4月3日屆滿，抗告人95年4月3日提起本訴，實未逾越法定期
    間云云，求為廢棄原裁定。
四、經查，本件訴願決定機關向抗告人送達訴願決定書，係向抗
    告人之代表人住居所臺北市○○○路○段108號3樓之17送達
    ，而由該住居所之錦新大樓管理委員會及其接收郵件人員龐
    家禎蓋用該管理委員會收文章及簽名代收，此有郵務送達證
    書存訴願決定卷為證，並非無稽。揆之訴願法第47條第3項
    準用行政訴訟法第72條第2項之規定，龐家禎自屬該錦新大
    樓管理委員會之接收郵件人員，其接收本件訴願決定書，即
    生送達效力。至於該接收郵件人員龐家禎有無轉交應受送達
    人，何時轉交，均非所問。抗告意旨主張錦新大樓管理委員
    會於95年2月3日收受送達，並於日常收文依序登記於收文簿
    上，有該收文簿可按，足證抗告人確係95年2月3日收受送達
    ，上訴期間應自翌日起算，其至95年4月3日方屆滿2個月，
    抗告人於95年4月3日提起行政訴訟，並無逾越法定期間，本
    件起訴應未逾期等情，均非可取。從而，原審駁回抗告人之
    訴，即無不合，抗告意旨求為廢棄，難認有理由，應予駁回
    。
五、依行政訴訟法第104條、民事訴訟法第95條、第78條，裁定
    如主文。
中　　華　　民　　國　　96　　年　　4　　 月　　30　　日
                  第二庭審判長法  官　鄭　淑　貞
                              法  官  黃　合　文
                              法  官　吳　明　鴻
                              法  官　鄭　小　康
                              法  官　帥　嘉　寶
以  上  正  本  證  明  與  原  本  無  異
中　　華　　民　　國　　96　　年　　5　　 月　　1　　 日
　　　　　　　　　　　　　　　書記官　蘇　金　全
